福建高等法院金門分院刑事判決　　　　　　　　　　　　九十一年度上易字第九號
　　上　訴　人
　　即　被　告　甲○○
右上訴人因詐欺案件，不服福建金門地方法院九十年度易字第三十一號，中華民國九
十一年五月十六日第一審判決（起訴案號：福建金門地方法院檢察署九十年度偵字第
四十九號），提起上訴，本院判決如左：
　　主　　文
上訴駁回。
　　事　　實
一、甲○○曾於民國（下同）八十五年間因詐欺罪案件，經台灣高等法院台南分院於
    同年七月五日以八十五年上易字第七三三號判處有期徒刑八月確定，甫於八十六
    年十月十二日執行完畢，詎仍不知悔改，因於八十九年二月間起擔任民視新聞通
    訊社（下稱民視通訊社）副社長，明知該通訊社聘用人員無須另繳入社費用，竟
    意圖為自己不法之所有，於八十九年六月下旬某日某時，施用詐術在金門縣金城
    鎮林平山所開設之珠寶山銀樓營業處所內，向林平山表示要聘用他為通訊社金門
    服務處處長兼記者之職務，以欺罔之方法並誆稱依照社規，必須先繳納新台幣（
    下同）二萬元之入社費用。林平山深信不疑，隨即簽發以林平山為發票人，票面
    金額二萬元之支票予甲○○為入社費用，該支票並由甲○○兌取票款得逞。惟嗣
    因該民視通訊社社長陳籐之告知，該通訊社聘任人員從不收取會費，林平山始悉
    受騙並發覺上情。
二、案經林平山訴由福建金門地方法院檢察署檢察官偵查起訴。
　　理　　由
一、前揭事實訊據被告甲○○，業已坦承於右開時地，曾收受林平山所支付之二萬元
    ，雖否認涉有上開詐欺罪責，辯稱：伊當時所收受之二萬元，係幫林平山製作銅
    牌、圓木費用的錢，不是聘用為民視通訊社金門服務處處長所收受的錢云云。惟
    查本件告訴人林平山於原審庭訊時業已指述綦詳，而被告雖於原審庭訊時飾詞辯
    稱係為製作銅牌、圓木之費用云云，然被告於檢察官偵訊時則供稱：（問：為何
    收取費用？）答：「因為我臺金往返需要費用，所以向告訴人收取。」（問：為
    何不向貴社報差旅費？）答：「我想為民視通訊社省錢，而且告訴人自己也願意
    。」（見偵查卷九十年二月二十一日訊問筆錄），前後供述閃爍參差，其所辯是
    否可信，已有疑義。況被告確曾收受告訴人林平山之所支付之二萬元，另復依告
    訴人林平山於原審當庭具結證供稱：「被告告訴我聘任民事新聞通訊社金門服務
    處處長一職，擔任處長需要二、三萬元，我不清楚，後來陳藤社長在臺灣發現被
    告在臺灣有偽造文書，傷害社譽被開除，擔心被告故技重施，所以到金門來問我
    ，製作銅牌的費用，我有現金交給被告，可以請楊肅耀來作證，被告提供給我的
    東西均須要錢，而且我也有付給他，學士院的處長，通訊社金門服務處處長及聘
    書均要錢」等語綦詳（見原審卷第二十一、二十二頁即原審九十年七月二十七日
    訊問筆錄），並有告訴人所提供之製作銅牌之收據二紙附卷可稽，又另依證人陳
    藤（該民視通訊社社長）於檢察官偵查時到庭結證稱：「該民視通訊社聘用人員
    從未收受費用」等語屬實（見偵查卷九十年二月二十一日訊問筆錄即偵查卷十九
    頁、二十頁倒數第三行起），被告詐欺之犯行甚為灼然，所辯不足採信，本件事
    證明確，其犯行堪以認定。原審以核被告所為，係犯刑法第三百三十九條第一項
    之詐欺取財罪。並以被告受有前開事實欄所載之有期徒刑執行完畢後，五年以內
    再犯有期徒刑以上之罪，有被告全國前案紀錄表在卷足稽，應依刑法第四十七條
    累犯規定，加重其刑，因而適用刑事訴訟法第二百九十九條第一項前段，刑法第
    三百三十九條第一項、第四十七條，罰金罰鍰提高標準條例第一條前段各規定，
    並審酌被告之犯罪目的、手段、所生危害、犯罪後態度等一切情狀，以累犯量處
    有期徒刑柒月，認事用法及量刑核無不合，應予維持。
二、本件被告甲○○上訴意旨無非仍執陳詞否認犯行，依上說明，殊無可取，因之被
    告提起上訴經核顯無理由，應予駁回。
三、據上論斷，應依刑事訟訴法第三百六十八條，判決如主文。
本案經檢察官劉家芳到庭執行職務。
中　　華　　民　　國　　　九十一　　　年　　　七　　　月　　 二十五　 　日
　　　　　　　　　　　　　　　　福建高等法院金門分院刑事庭
　　　　　　　　　　　　　　　　　　審判長法　官　郭　君　勳
　　　　　　　　　　　　　　　　　　　　　法　官　謝　碧　莉
　　　　　　　　　　　　　　　　　　　　　法　官　劉　啟　陽
右正本證明與原本無異。
不得上訴。
中　　華　　民　　國　　　九十一　　　年　　　八　　　月　　　 二　 　　日
　　　　　　　　　　　　　　　　　　　　　書記官　李　麗　鳳              　　　　　　　　　　　　　　　　　　審判長法　官
附錄論罪科刑法條
刑法第三百三十九條第一項：
意圖為自己或第三人不法之所有，以詐術使人將本人或第三人之物交付者，處五年以
下有期徒刑、拘役或科或併科一千元以下罰金。
